# 借入一笔有详细还款计划的长期借款的列报问题

提问人：古今之语 691213691213 时间：2020-01-22 09:32:59
我遇到一家公司，借入一笔附有还款计划的长期借款，企业将一年内需要还款的金额放入短期借款，剩余的部分放入长期借款，在确认借款的时点这样分类是否合适？

回答人：chenyiwei
应无重大不合理之处。

提问人：古今之语 691213691213 时间：2020-01-27 14:35:04
那是否也可以这么处理，直接将借款总额直接全部计入长期借款，在初始确认时不做长短期之分。在列报的时候，将 1 年内到期的计入一年内到期的非流动负债。这样比较简单。

回答人：chenyiwei
这种做法不一定合适。因为一开始有一部分借款的初始期限已经不足一年，满足流动负债的定义了。

提问人：kindnessever 时间：2020-01-30 10:56:11
陈版你好，我想接着问个问题，企业目前有融资租赁售后回租业务，实质可以理解为抵押借款。还本付息期限有按季偿还，按半年偿还，或者一年以后按月偿还等等类型。账务处理也涉及到楼主问的问题，应在长期应付款和一年内到期的非流动列报还是短期借款和长期借款列报。

回答人：chenyiwei
同上，初始期限（合同还款日距离取得融资日的时间长度）即在一年内的部分，列其他流动负债；初始期限超过一年的部分，初始确认为长期应付款。